【裁判字號】    89,易,163
【裁判日期】    890406
【裁判案由】    竊盜
【裁判全文】
臺灣花蓮地方法院刑事判決                          八十九年度易字第一六三號
    公  訴  人  臺灣花蓮地方法院檢察署檢察官
    被      告  乙○○
右列被告因竊盜案件，經檢察官提起公訴（八十九年度偵緝字第二０號），本院判決
如左：
    主  文
乙○○無罪。
    理  由
一、公訴意旨略以：被告乙○○意圖為自己不法之所有，於八十八年十月八日十五時
    許，在花蓮縣花蓮市○○○街與國民二街口，見甲○○所有之車號ＲＡＦ–三七
    七號機車一輛停置於該處，且插有鑰匙，竟予徒手竊取，得手後供己騎用。嗣於
    同年十月二十七日十六時三十分許，交由不知情之友人張福元（已死亡）使用時
    ，在花蓮市○○路二十八號前，為警查獲，因認被告涉有刑法第三百二十條第一
    項竊盜罪嫌。
二、按犯罪事實應依證據認定之，無證據不得推定其犯罪事實，刑事訴訟法第一百五
    十四條定有明文。次按認定犯罪事實所憑之證據，無論直接證據或間接證據，其
    為訴訟上之證明，須於通常一般之人均不致有所懷疑，而得確信其為真實之程度
    者，始得據為有罪之認定，倘其證明尚未達到此一程度，而有合理之懷疑存在時
    ，即應為無罪之認定（最高法院七十六年度臺上字第四九八六號判例可參）。
三、訊據被告乙○○堅決否認前揭竊盜犯行，辯稱：上開機車係伊於八十八年十月二
    十五日向楊政治借用，伊再借予張福元，並未竊盜機車，亦不知贓車等語。而公
    訴人認被告乙○○涉有前揭竊盜犯行，無非以證人張福元於查獲當日曾供稱被告
    曾說前開機車係被告之哥哥所有，並未提及楊政治之人，且經查獲之機車鑰匙一
    串係被害人甲○○所有之鑰匙，而花蓮縣境內經查並無姓名楊政治之人為論據。
    經查，前開機車車主為甲○○，該車於八十八年十月八日在花蓮縣花蓮市○○○
    街與國民二街口失竊等情，業據被害人甲○○供述明確，而證人張福元係在同月
    二十七日為警查獲，依張福元於警訊時所述係於查獲前一日即同月二十六日甫見
    到被告持有前開機車等情，離機車被竊之時間已有十餘日，在時間上無法認定被
    告持有機車與失竊之犯罪時間上有緊接密切之關連。而被告所辯楊政治之人雖無
    法查證，且與張福元所述被告曾說是伊哥哥所有等情不符，然此僅足以懷疑被告
  對於機車真正來源有所隱瞞，然所隱瞞者，究竟是竊盜之行為或掩飾真正機車交
    付者等仍有多種可能，非可以此即認機車必定為被告所竊。至被告所持有被害人
    之鑰匙，乃隨同機車一併失竊之物，亦不足以憑此即認機車必定為被告所竊。從
    而公訴人指稱被告涉有竊盜犯行之事證，尚難得到訴訟上之證明已達於通常一般
    之人均不致有所懷疑，而得確信其為真實之程度，本院無法徒憑被害人遭竊之財
    物曾經為被告占有管領中之事實，遽認被告即係著手實施使該財物脫離原所有人
    之竊盜者。再收受贓物與竊盜行為非屬相同之基本社會事實，本院亦無從變更起
    訴法條而逕行審理（八十四年度台上字第二二一六號判決參照）。此外，本院依
    卷內公訴人所提之證據資料無從查得其他積極證據足以證明被告涉有公訴人所指
    涉之犯行，揆諸前揭判例意旨，應為被告無罪之諭知。至被告是否涉有贓物罪嫌
    ，應由公訴人另行偵辦，附此敘明。
    據上論斷，應依刑事訴訟法第三百零一條第一項前段，判決如主文。
中      華      民      國      八十九      年      四     月     六    日
                                臺灣花蓮地方法院刑事庭
      法  官  林  碧  玲
右正本證明與原本無異。
如對本判決不服，應於送達後十日內，向本院提出上訴狀。（應抄附繕本）告訴人或
被害人如對於本判決不服者，應具備理由請求檢察官上訴，其上訴期間之計算係以檢
察官收受判決正本之日期為準。
                                    法院書記官
中      華      民      國       八十九     年       四     月     七   日


司法院資訊處製作；財團法人民間司法改革基金會備份。
